臺灣高等法院刑事裁定
111年度抗字第1359號
抗  告  人  
即  受刑人  余昱聰




上列抗告人即受刑人因聲請定其應執行刑案件，不服臺灣新北地
方法院中華民國111年8月11日裁定（111年度聲字第2191號），
提起抗告，本院裁定如下：
    主  文
抗告駁回。
    理  由
一、原裁定意旨略以：抗告人即受刑人余昱聰（下稱抗告人）因
    違反毒品危害防制條例等案件，經臺灣新北地方法院及臺灣
    宜蘭地方法院分別判處如附表所示之刑，並於附表所示之日
    期分別確定在案，有本院被告前案紀錄表及各該判決在卷可
    稽。是檢察官以臺灣新北地方法院為上開案件犯罪事實最後
    判決法院，聲請定其應執行之刑，經原審法院審核認聲請為
    正當，爰依刑事訴訟法第477條第1項，刑法第50條第2項、
    第53條、第51條第5款，裁定應執行有期徒刑5年6月等語。
二、抗告意旨略以：抗告人所犯如附表編號1至10所示之罪，經
    原審法院定應執行有期徒刑5年確定，後又因犯如附表編號1
    1所示之竊盜罪，經臺灣宜蘭地方法院各判處有期徒刑8月、
    8月，定應執行有期徒刑1年2月確定，原審合併定其應執行
    刑為5年6月，惟抗告人尚有另一案件遭法院判處有期徒刑7
    月，係不得合併定執行刑之罪，如加計後刑期總和為有期徒
    刑6年1月，已影響抗告人累進處遇分數及聲請假釋之權益，
    對抗告人權益侵害甚鉅，懇請給予抗告人改過向善之機會，
    撤銷原裁定從輕定刑云云。
三、按數罪併罰，分別宣告多數有期徒刑者，於各刑中之最長期
    以上，各刑合併之刑期以下，定其刑期，但不得逾30年，刑
    法第51條第5 款定有明文。乃因刑罰之科處，應以行為人之
    責任為基礎，考量人之生命有限，刑罰對被告造成之痛苦程
    度，係以刑度增加而生加乘效果，而非等比方式增加，如以
    實質累加方式執行，刑責恐將偏重過苛，不符現代刑事政策
    及刑罰之社會功能，故透過定應執行刑程序，採限制加重原
    則，授權法官綜合斟酌被告犯罪行為之不法與罪責程度、各
    罪彼此間之關聯性（例如數罪犯罪時間、空間、各行為所侵
    害法益之專屬性或同一性、數罪對法益侵害之加重效應等）
    、數罪所反應被告人格特性與傾向、對被告施以矯正之必要
    性等，妥適裁量最終具體應實現之刑罰，以符罪責相當之要
    求（最高法院109年度台抗字第1985號裁定意旨參照）。次
    按數罪併罰之定應執行之刑，係出於刑罰經濟與責罰相當之
    考量，並非予以犯罪行為人或受刑人不當之利益，為一種特
    別的量刑過程，倘法院於審酌個案具體情節，裁量定應執行
    之刑時，並未違背刑法第51條各款或刑事訴訟法第370條第3
    項等所定之方法或範圍（即法律之外部性界限），亦無明顯
    違背公平、比例原則或整體法律秩序之理念及法律規範之目
    的（即法律之內部性界限）者，即屬其裁量權合法行使之範
    疇，不得任意指為違法或不當（最高法院108年度台抗字第8
    9號裁定意旨參照）。
四、經查：　　
  ㈠抗告人所犯如附表所示各罪，先後經臺灣新北地方法院及臺
    灣宜蘭地方法院判決如附表所示之刑，並均確定在案，有各
    該判決及本院被告前案紀錄表在卷可稽。嗣檢察官依抗告人
    111年7月25日之「定刑聲請切結書」之請求（見執聲卷第2
    頁），就附表所示11罪聲請定其應執行之刑。原審經審核卷
    證結果，認檢察官聲請為正當，就抗告人所犯如附表所示各
    罪，在各宣告刑中之最長期（有期徒刑8月）以上，各罪宣
    告刑之合併刑期（有期徒刑8年1月）以下，並以附表編號1
    至10所定應執行刑（有期徒刑5年）與附表編號11所定之執
    行刑（有期徒刑1年2月）之總和6年2月，為其內部界限而為
    酌量，據此所定其應執行之刑為有期徒刑5年6月，並未重於
    前定之執行刑加計後裁判宣告之刑之總和，而未逾越法律外
    部界限及內部界限。
　㈡原裁定已就抗告人之各罪侵害法益之類型、犯罪時間之相近
    與否、罪質、犯罪型態、手段、各罪違犯之關聯性、相同及
    相近犯行之責任非難重複之程度較高，不同犯行間之責任非
    難重複之程度較低等一切情狀為整體評價，給予適當酌減，
    並未悖於法律秩序之理念，符合法規範之目的，亦無違反公
    平、比例及罪刑相當等法律內部界限之情形，核屬法院裁量
    職權之適法行使，並無違誤。
　㈢抗告意旨所指原裁定之應執行刑對其行刑累進處遇分數等級
    不利云云，核屬本件定執行刑裁定確定後，如何執行之問題
    ，與法院定應執行刑應審酌之事項無涉。抗告人執此作為抗
    告理由，自無可採。
  ㈣綜上，原裁定並無濫用裁量權等違法或不當之處，抗告人猶
    執前詞提起抗告，指摘原裁定不當，為無理由，應予駁回。
據上論斷，應依刑事訴訟法第412條，裁定如主文。
中　　華　　民　　國　　111 　年　　9 　　月　　21　　日
                  刑事第四庭    審判長法  官  林柏泓 
                                      法  官  羅郁婷
                                      法  官  錢衍蓁
以上正本證明與原本無異。
如不服本裁定，應於收受送達後五日內向本院提出再抗告狀。
                                      書記官  黃芝凌
中　　華　　民　　國　　111 　年　　9 　　月　　21　　日